【裁判字號】    97,訴,3711
【裁判日期】    971020
【裁判案由】    違反電業法
【裁判全文】
臺灣臺中地方法院刑事判決              97年度訴字第3711號
公  訴  人  臺灣臺中地方法院檢察署檢察官
被      告  甲○○
上列被告因違反電業法案件，經檢察官聲請簡易判決處刑（97年
度偵字第12828號），經本院沙鹿簡易庭認為不適宜以簡易判決
處刑，簽移由本院刑事庭改依通常程序審理，被告於準備程序中
就被訴事實為有罪之陳述，經本院合議庭評議後裁定由受命法官
獨任改行簡式審判程序審理，判決如下：
    主    文
甲○○共同改變計電器之構造使其失效不準而竊電，處有期徒刑
肆月，如易科罰金，以新臺幣壹仟元折算壹日。緩刑貳年。
    犯罪事實
一、甲○○為節省其位於臺中縣沙鹿鎮○○里○○街139號住家
    之電費支出，而與姓名年籍不詳之成年人共同基於意圖為自
    己不法之所有及竊電之犯意聯絡，於民國95年7、8月間某日
    ，以新臺幣（下同）30000元之代價委由該成年人，分別就
    上開住家1、2樓向臺灣電力股份有限公司（下稱臺電公司）
    租用保管用電之瓦時計電表（電號分別為00-0000-00號、00
    -0000-00號），將臺電公司租用上開電表具有文書性質之封
    印鎖4只剪斷損壞（編號分別為D00-00000 00、D00-0000000
    、Ｚ000 000 000、D00-0000000號，損壞文書部分未具合法
    告訴），並在電表內部插座總成負載側反接方式，另在上開
    住處3、4樓（電號00-0000-00號），則以三相三線220V供電
    ，現地接動力專用線190V（未計量元件）至特製變壓器接地
    使用之方式，以致瓦時計電表計電器失準，甲○○與該姓名
    年籍不詳之成年男子即以此改變計電器構造使其失效不準之
    方式，達成竊電之目的，合計獲取約110663元之不法利益（
    依據電業法規定追償電費以一年期計算）。嗣於97年4月24
    日上午11時20分許，臺電公司巡邏人員丙○○至甲○○之上
    開住處檢測電表，發覺有異，遂立即通報警方到場處理，而
    查悉上情，並扣得封印鎖4只。
二、案經案經臺電公司訴由臺中縣警察局清水分局報告臺灣臺中
    地方法院檢察署檢察官偵查起訴。
    理  由
一、上揭犯罪事實，業據被告甲○○於警詢、檢察官偵查及本院
    審理中均坦承不諱，核與證人丙○○於警詢、偵查及本院審
    理時證述之情節相符，此外，復有臺中縣警察局清水分局扣
    押筆錄、扣押物品目錄表、臺電公司用電實地調查表、電費
    明細查詢基本資料、追償電費計算單、收據、現場照片六張
    等附卷可稽。足徵被告之自白與事實相符，其犯行洵堪認定
    。
二、核被告所為，係犯電業法第106條第3款之改變電度表中計電
    器之構造，使計電器失效不準竊電罪。再被告竊電之犯行，
    雖係同時構成刑法第三百二十條第一項之竊盜罪及電業法第
    一百零六條第三款之竊電罪，惟因兩罪間屬於法條競合之關
    係，依特別法優先普通法之適用原則，應僅論以電業法第一
    百零六條第三款之竊電罪。再被告與真實姓名年籍不詳之成
    年男子間，就上開犯行有犯意聯絡及行為分擔，均為共同正
    犯。爰審酌被告素行良好，僅因一時貪圖減省電費之小利，
    而擅自更改電表構造，因而觸犯刑典，被告於犯罪後業經坦
    承犯行，犯後態度良好，並已賠償臺電公司之損害等一切情
    狀，量處如主文所示之刑，並諭知易科罰金之折算標準。末
    查：被告未曾因故意犯罪受有期徒刑以上刑之宣告，此有臺
    灣高等法院被告前案紀錄表在卷可稽，被告經此偵審教訓，
    當已知所警惕，日後當能守法自律，信無再犯之虞，且被告
    在遭臺灣電力股份有限公司稽查員會同員警查獲後，業已依
    照電業法之規定，繳納一年期之電費罰款110663元，業據告
    訴代理人丙○○於本院中到庭陳述明確，本院認為所宣告之
    刑，以暫不執行為適當，爰依刑法第七十四條第一項第一款
    之規定，併予宣告緩刑二年，以啟自新。
三、至於扣案之封印鎖四只，雖係被告供犯罪所用之物，惟因屬
    告訴人臺電公司所有，非被告所有之物，自無從諭知沒收，
    附此敘明。
據上論斷，應依刑事訴訟法第四百五十二條、第二百七十三條之
一第一項、第二百九十九條第一項前段，電業法第一百零六條第
三款，刑法第十一條前段、第四十一條第一項前段、第七十四條
第一項第一款，判決如主文。
本案經檢察官乙○○到庭執行職務。
中    華    民    國    97    年    10    月    20    日
                  刑事第二庭    法  官  許金樹
以上正本證明與原本無異
如不服本判決，應於收受本判決後十日內向本院提出上訴書狀，
其未敘述上訴理由者，並得於提起上訴後十日內向本院補提理由
書狀（均須按他造當事人之人數附繕本）「切勿逕送上級法院」
                                書記官  王崑煜
中    華    民    國    97    年    10    月    20    日
附錄論罪科刑法條：
電業法第106條：
有左列行為之一者為竊電，處五年以下有期徒刑、拘役或五百元
以下罰金：
一  未經電業供電，而在其供電線路上私接電線者。
二  繞越電度表或其他計電器，損壞或改動表外之線路者。
三  損壞或改變電度表、無效電力計、其他計電器之構造，或以
    其他方法使其失效不準者。
四  在電價較低之線路上，私接電價較高之電器者。
五  包燈用戶，在原定電燈盞數及瓦特數以外，私自增加盞數或
    瓦特數者。
六  電力用戶，在原申請馬力數、瓩數或仟伏安數以外，私自增
    加馬力數瓩數或仟伏安數者。


司法院資訊處製作；財團法人民間司法改革基金會備份。
